# 请教陈版，分级验收的收入确认问题

提问人：frankyao1210 时间：2021-05-03 20:51:27
某公司接了某区县地方政府一项数据统计工作，合同约定某公司需要对某地方的该项目数据进行调查（涉及大量的人员投入），并将数据上传政府平台，区县政府会对上传的数据进行初验，后续省（直辖市）级政府会对本省（直辖市）的数据进行验收，最后全国会进行一次最终的验收。合同约定区县政府验收会支付80%，省、国家验收后会各支付10%，省、国家验收不会对某公司出具验收文件，只是去县政府与某公司签署合同时候基于保护自身的考虑，会把省、国家对地方数据验收作为款项支付的依据，以免省、国家验收要求过程中提出一些要求需要某公司配合，而无法对某公司进行制约考虑。该项目也没有过往经验的项目可以参考。请问： 1 、能否在区县政府验收后一次性确认100%收入？或分三次验收三阶段分别确认80%、10%、10%？ 2 、省、国家级验收文件不会提供给某公司，区县政府也不会把相关文件复印件给某公司，那某公司针对省、国家验收后支付的10%以哪个时间点作为收入确认依据？款项支付？谢谢！

回答人：chenyiwei
1 、要考虑：在完成数据上传并通过县一级的验收后，后续在后两级的验收过程中，本企业是否仍有重大的实质性合同义务需要履行；后两级验收所依据的标准是否足够客观，使得本企业在通过县级验收时就可以合理保证可以通过后两级验收等。
2 、该类活动一般不属于在一段时间内履约，所以按照支付进度分段确认收入是不恰当的。
3 、如果无法获取已通过各级验收的证据，则只能通过实际收款来佐证。但基于谨慎考虑，此时应将所有已发生的合同履约成本和合同取得成本全部于发生时费用化处理。

提问人：frankyao1210 时间：2021-05-10 11:35:00
陈老师，第三点的意思还有些不太明确，费用化处理是指怎么操作？不应该是先把成本归集了，等收到100%的款项后一次确认收入和全部成本吗？谢谢！

回答人：chenyiwei
成本发生时直接费用化，计入营业成本。